【裁判字號】    89,訴,361
【裁判日期】    890516
【裁判案由】    毒品危害防制條例
【裁判全文】
臺灣彰化地方法院刑事判決                          八十九年度訴字第三六一號
    公  訴  人  臺灣彰化地方法院檢察署檢察官
    被      告  甲○○
右列被告因違反毒品危害防制條例案件，經檢察官提起公訴（八十八年度毒偵字第一
九五四、八十九年度毒偵字第四五一、五六九號），本院判決如左：
    主  文
甲○○施用第一級毒品，處有期徒刑柒月；又連續施用第二級毒品，處有期徒刑肆月
，扣案之安非他命壹包（毛重壹點伍公克）、殘留安非他命袋子壹個及吸食器壹組、
玻璃吸食器壹支（均殘留安非他命）均沒收銷燬。應執行有期徒刑拾月，扣案之安非
他命壹包（毛重壹點伍公克）、殘留安非他命袋子壹個及吸食器壹組、玻璃吸食器壹
支（均殘留安非他命）均沒收銷燬。
    事  實
一、甲○○前因施用毒品案件，經本院八十七年度毒聲字第九二九號裁定送觀察、勒
    戒後，認無繼續施用毒品之傾向，由台灣彰化地方法院檢察署檢察官於民國八十
    七年九月五日以八十七年度偵字第七六五０號不起訴處分確定。嗣又於八十八年
    八月二十八日，在其彰化市○○路三五巷八號居住處，以將海洛因摻入香煙內吸
    食之方式，施用第一級毒品海洛因一次；並另行基於概括犯意，自同年八月間起
    至八十九年一月二十一日止，連續多次在上開居住處及同市○○路一六九巷一號
    二樓，以將安非他命置於吸食器或玻璃吸食器內，以火燒烤使之生煙吸食之方法
    ，施用第二級毒品安非他命。嗣為警於八十八年八月二十八日十五時許，採驗尿
    液發覺，及於八十八年十二月十四日十七時五分許，在上開居住處，與於八十九
    年一月二十一日十六時許，在同市○○路一六九巷一號二樓查獲，並共扣得其所
    有安非他命壹包（毛重壹點伍公克）、殘留安非他命袋子壹個、供施用安非他命
    之吸食器壹組與其用以施用安非他命而為徐國益所有之玻璃吸食器壹支（吸食器
    及玻璃吸食器均殘留有安非他命），而查悉上情；嗣經本院八十九年度毒聲字第
    六五八號裁定送觀察、勒戒後，有繼續施用毒品傾向，再經本院八十九年度毒聲
    字第一四二五號裁定令入戒治處所，施予強制戒治。
二、案經彰化縣警察局彰化分局報請台灣彰化地方法院檢察署檢察官偵查起訴。
    理  由
一、右開犯罪事實，迭據被告於警訊及偵審中坦承不諱，其於八十八年八月二十八日
    及八十九年一月二十一日為警查獲所採尿液經送鑑定，分呈嗎啡（海洛因進入人
    體經水解代謝之反應）及甲基安非他命陽性，亦有長昕生活事業股份有限公司新
    東分公司濫用藥物尿液檢驗報告及彰化縣衛生局煙毒尿液檢驗成績書各一份附卷
    可稽，復有安非他命壹包、殘留安非他命之袋子壹個、吸食器壹組及玻璃吸食器
    扣案佐證。又其前因施用毒品案件，經本院八十七年度毒聲字第九二九號裁定送
    觀察、勒戒後，認無繼續施用毒品之傾向，由台灣彰化地方法院檢察署檢察官於
    八十七年九月五日以八十七年度偵字第七六五０號不起訴處分確定，其於五年內
    再犯毒品危害防制條例第十條之罪，經裁定送觀察勒戒，認有繼續施用毒品傾向
    ，再經本院裁定令入戒治處所，施予強制戒治，此有刑案資料查註紀錄表、被告
    全國前案紀錄表、不起訴處分書、本院八十九年度毒聲字第六五八、一四二五號
    裁定及台灣彰化看守所附設勒戒所八十九年三月六日函送之證明書各一份附卷可
    參，被告罪證明確，應予依法論科。
二、核被告所為，係犯毒品危害防制條例第十條第一項施用第一級毒品罪及同條第二
    項施用第二級毒品罪。其持有第一、二級毒品之行為，已被施用之行為所吸收，
    不另論罪。其多次施用第二級毒品之行為，時間密接，犯罪構成要件相同，顯係
    基於概括犯意為之，應依連續犯規定論處，並加重其刑。又所犯上開二罪犯意各
    別，構成要件不同，應分論併罰。爰審酌被告犯罪之動機、目的、手段、所生之
    危害及犯後坦承犯行，態度良好等一切情狀，分別量處如主文所示之刑，並定其
    應執行刑。扣案之安非他命壹包（毛重壹點伍公克）係毒品，而殘留安非他命之
    袋子壹個、吸食器壹組及玻璃吸食器壹支，因其上所殘留之安非他命無法與之析
    離，均應全部視為毒品，爰均併依毒品危害防制條例第十八條第一項規定沒收銷
    燬之。
三、據上論斷，應依刑事訴訟法第二百九十九條第一項前段，毒品危害防制條例第十
    條、第十八條第一項，刑法第十一條前段、第五十六條、第五十一條第五款，判
    決如主文。
中      華      民      國    八十九    年      五      月      十六    日
                                    台灣彰化地方法院刑事第二庭
                    法      官  黃  龍  忠
右正本證明與原本無異。
如不服本判決應於判決送達後十日內向本院提出上訴狀(須附繕本)。
告訴人或被害人對於判決如有不服具備理由請求檢察官上訴者，其上訴期間之計算係
以檢察官收受判決正本之日期為準。
                                        法院書記官  謝  秋  德
中      華      民      國    八十九    年      五      月      十九    日
毒品危害防制條例第十條：
施用第一級毒品者，處六月以上五年以下有期徒刑。
施用第二級毒品者，處三年以下有期徒刑。
毒品危害防制條例第十八條第一項：
查獲之毒品及專供製造或施用毒品之器具，不問屬於犯人與否，均沒收銷燬之。但
  合於醫藥或研究之用者，得不予銷燬。
前項合於醫藥或研究用毒品或器具之管理辦法，由法務部會同行政院衛生署定之。


司法院資訊處製作；財團法人民間司法改革基金會備份。
